tr_test.aff
FLAG UTF-8
SFX ђ mak tyamasaydım [çfhkpsşt]mak
SFX ђ mak tyamasaydın [çfhkpsşt]mak
SFX ђ mak tyamasaydınız [çfhkpsşt]mak
SFX ђ mak tyamasın [çfhkpsşt]mak
SFX ђ mak tyamasınlar/Ў [çfhkpsşt]mak
SFX ђ mak tyamayabildi [çfhkpsşt]mak
SFX ђ mak tyamayabildik [çfhkpsşt]mak
SFX ђ mak tyamayabildik/ЦъТшйѧ [çfhkpsşt]mak
SFX ђ mak tyamayabildiğ/ЂѢЫтвжнфЎ [çfhkpsşt]mak
SFX ђ mak tyamayabildikçe [çfhkpsşt]mak
SFX ђ mak tyamayabilebilirlik [çfhkpsşt]mak
SFX ђ mak tyamayabilebilirlik/ЦъТшйѧ [çfhkpsşt]mak
SFX ђ mak tyamayabilebilirliğ/ЂѢЫтвжнфЎ [çfhkpsşt]mak
SFX ђ mak tyamayabilecakken [çfhkpsşt]mak
SFX ђ mak tyamayabilecek [çfhkpsşt]mak
SFX ђ mak tyamayabilecek/ЦъТшйѧ [çfhkpsşt]mak
SFX ђ mak tyamayabileceğ/ЂѢЫтвжнфЎ [çfhkpsşt]mak
SFX ђ mak tyamayabileli [çfhkpsşt]mak
SFX ђ mak tyamayabilemeden [çfhkpsşt]mak
SFX ђ mak tyamayabilen [çfhkpsşt]mak
SFX ђ mak tyamayabilen/ЙЂѢЦъЫТшйтвжнфѧ [çfhkpsşt]mak
SFX ђ mak tyamayabilerek [çfhkpsşt]mak
SFX ђ mak tyamayabilerken [çfhkpsşt]mak
SFX ђ mak tyamayabilesi [çfhkpsşt]mak
SFX ђ mak tyamayabilesi/ЛѥѽЦъѬѩшйтвжнфѧ [çfhkpsşt]mak
SFX ђ mak tyamayabilici [çfhkpsşt]mak
SFX ђ mak tyamayabilici/ЛѥѽЦъѬѩшйтвжнфѧ [çfhkpsşt]mak
SFX ђ mak tyamayabilince [çfhkpsşt]mak
SFX ђ mak tyamayabilinceye [çfhkpsşt]mak
SFX ђ mak tyamayabilip [çfhkpsşt]mak
SFX ђ mak tyamayabilir [çfhkpsşt]mak
SFX ђ mak tyamayabilirdi [çfhkpsşt]mak
SFX ђ mak tyamayabilirdik [çfhkpsşt]mak
SFX ђ mak tyamayabilirdim [çfhkpsşt]mak
SFX ђ mak tyamayabilirdin [çfhkpsşt]mak
SFX ђ mak tyamayabilirdiniz [çfhkpsşt]mak
SFX ђ mak tyamayabilirim [çfhkpsşt]mak
SFX ђ mak tyamayabilirimdir [çfhkpsşt]mak
SFX ђ mak tyamayabiliriz [çfhkpsşt]mak
SFX ђ mak tyamayabilirizdir [çfhkpsşt]mak
SFX ђ mak tyamayabilirken [çfhkpsşt]mak
SFX ђ mak tyamayabilirler/Ў [çfhkpsşt]mak
SFX ђ mak tyamayabilirlerdi [çfhkpsşt]mak
SFX ђ mak tyamayabilirlik [çfhkpsşt]mak
SFX ђ mak tyamayabilirlik/ЦъТшйѧ [çfhkpsşt]mak
SFX ђ mak tyamayabilirliğ/ЂѢЫтвжнфЎ [çfhkpsşt]mak
SFX ђ mak tyamayabilirmiş [çfhkpsşt]mak
SFX ђ mak tyamayabilirse [çfhkpsşt]mak
SFX ђ mak tyamayabilirsin [çfhkpsşt]mak
SFX ђ mak tyamayabilirsindir [çfhkpsşt]mak
SFX ђ mak tyamayabilirsiniz [çfhkpsşt]mak
SFX ђ mak tyamayabilirsinizdir [çfhkpsşt]mak
SFX ђ mak tyamayabiliyor [çfhkpsşt]mak
SFX ђ mak tyamayabiliyordu [çfhkpsşt]mak
SFX ђ mak tyamayabiliyorlar/Ў [çfhkpsşt]mak
SFX ђ mak tyamayabiliyormuş [çfhkpsşt]mak
SFX ђ mak tyamayabiliyorsa [çfhkpsşt]mak
SFX ђ mak tyamayabiliyorsun [çfhkpsşt]mak
SFX ђ mak tyamayabiliyorsunuz [çfhkpsşt]mak
SFX ђ mak tyamayabiliyorum [çfhkpsşt]mak
SFX ђ mak tyamayabiliyoruz [çfhkpsşt]mak
SFX ђ mak tyamayabiliş [çfhkpsşt]mak
SFX ђ mak tyamayabiliş/ЙЂѢЦъЫТшйтвжнфѧ [çfhkpsşt]mak
SFX ђ mak tyamayabilme [çfhkpsşt]mak
SFX ђ mak tyamayabilme/ЛѥѽЦъѬѩшйтвжнфѧ [çfhkpsşt]mak
SFX ђ mak tyamayabilmeden [çfhkpsşt]mak
SFX ђ mak tyamayabilmek [çfhkpsşt]mak
SFX ђ mak tyamayabilmek/ЙЦъТшѧ [çfhkpsşt]mak
SFX ђ mak tyamayabilmeksizin [çfhkpsşt]mak
SFX ђ mak tyamayabilmeyinceye [çfhkpsşt]mak
SFX ђ mak tyamayabilmez [çfhkpsşt]mak
SFX ђ mak tyamayabilmez/ЙЂѢЦъЫТшйтвжнфѧ [çfhkpsşt]mak
SFX ђ mak tyamayabilmezken [çfhkpsşt]mak
SFX ђ mak tyamayabilmiş [çfhkpsşt]mak
SFX ђ mak tyamayabilmiş/ЙЂѢЦъЫТшйтвжнфѧ [çfhkpsşt]mak
SFX ђ mak tyamayabilmişlik [çfhkpsşt]mak
SFX ђ mak tyamayabilmişlik/ЦъТшйѧ [çfhkpsşt]mak
SFX ђ mak tyamayabilmişliğ/ЂѢЫтвжнфЎ [çfhkpsşt]mak
SFX ђ mak tyamayabilse [çfhkpsşt]mak
SFX ђ mak tyamayacak [çfhkpsşt]mak
SFX ђ mak tyamayacak/ХщСчиЎ [çfhkpsşt]mak
SFX ђ mak tyamayacağ/ЀѡЩрадклЎ [çfhkpsşt]mak
SFX ђ mak tyamayacakken [çfhkpsşt]mak
SFX ђ mak tyamayacaklar/Ў [çfhkpsşt]mak
SFX ђ mak tyamayacaklardır [çfhkpsşt]mak
SFX ђ mak tyamayacaksındır [çfhkpsşt]mak
SFX ђ mak tyamayacaksınızdır [çfhkpsşt]mak
SFX ђ mak tyamayacaktı [çfhkpsşt]mak
SFX ђ mak tyamayacağım [çfhkpsşt]mak
SFX ђ mak tyamayacağımdır [çfhkpsşt]mak
SFX ђ mak tyamayacağız [çfhkpsşt]mak
SFX ђ mak tyamayacağızdır [çfhkpsşt]mak
SFX ђ mak tyamayalı [çfhkpsşt]mak
SFX ђ mak tyamayalım [çfhkpsşt]mak
SFX ђ mak tyamayamadan [çfhkpsşt]mak
SFX ђ mak tyamayan [çfhkpsşt]mak
SFX ђ mak tyamayan/ЄЀѡХщЩСчирадклЎ [çfhkpsşt]mak
SFX ђ mak tyamayarak [çfhkpsşt]mak
SFX ђ mak tyamayarken [çfhkpsşt]mak
SFX ђ mak tyamayası [çfhkpsşt]mak
SFX ђ mak tyamayası/ІѣѼХщѪѨчирадклЎ [çfhkpsşt]mak
SFX ђ mak tyamayayım [çfhkpsşt]mak
SFX ђ mak tyamayıcı [çfhkpsşt]mak
SFX ђ mak tyamayıcı/ІѣѼХщѪѨчирадклЎ [çfhkpsşt]mak
SFX ђ mak tyamayın [çfhkpsşt]mak
SFX ђ mak tyamayınca [çfhkpsşt]mak
SFX ђ mak tyamayıncaya [çfhkpsşt]mak
SFX ђ mak tyamayınız [çfhkpsşt]mak
SFX ђ mak tyamayıp [çfhkpsşt]mak
SFX ђ mak tyamayırken [çfhkpsşt]mak
SFX ђ mak tyamayız [çfhkpsşt]mak
SFX ђ mak tyamayızdır [çfhkpsşt]mak
SFX ђ mak tyamayış [çfhkpsşt]mak
SFX ђ mak tyamayış/ЄЀѡХщЩСчирадклЎ [çfhkpsşt]mak
SFX ђ mak tyamaz [çfhkpsşt]mak
SFX ђ mak tyamazdı [çfhkpsşt]mak
SFX ђ mak tyamazdık [çfhkpsşt]mak
SFX ђ mak tyamazdılar/Ў [çfhkpsşt]mak
SFX ђ mak tyamazdım [çfhkpsşt]mak
SFX ђ mak tyamazdın [çfhkpsşt]mak
SFX ђ mak tyamazdınız [çfhkpsşt]mak
SFX ђ mak tyamazdır [çfhkpsşt]mak
SFX ђ mak tyamazken [çfhkpsşt]mak
SFX ђ mak tyamazlar/Ў [çfhkpsşt]mak
SFX ђ mak tyamazlardı [çfhkpsşt]mak
SFX ђ mak tyamazlardır [çfhkpsşt]mak
SFX ђ mak tyamazlarmış [çfhkpsşt]mak
SFX ђ mak tyamazmış [çfhkpsşt]mak
SFX ђ mak tyamazmışlar/Ў [çfhkpsşt]mak
SFX ђ mak tyamazmışsın [çfhkpsşt]mak
SFX ђ mak tyamazmışsınız [çfhkpsşt]mak
SFX ђ mak tyamazmışım [çfhkpsşt]mak
SFX ђ mak tyamazmışız [çfhkpsşt]mak
SFX ђ mak tyamazsa [çfhkpsşt]mak
SFX ђ mak tyamazsak [çfhkpsşt]mak
SFX ђ mak tyamazsalar/Ў [çfhkpsşt]mak
SFX ђ mak tyamazsam [çfhkpsşt]mak
SFX ђ mak tyamazsan [çfhkpsşt]mak
SFX ђ mak tyamazsanız [çfhkpsşt]mak
SFX ђ mak tyamazsın [çfhkpsşt]mak
SFX ђ mak tyamazsındır [çfhkpsşt]mak
SFX ђ mak tyamazsınız [çfhkpsşt]mak
SFX ђ mak tyamazsınızdır [çfhkpsşt]mak
SFX ђ mak tyamıyor [çfhkpsşt]mak
SFX ђ mak tyamıyordu [çfhkpsşt]mak
SFX ђ mak tyamıyorduk [çfhkpsşt]mak
SFX ђ mak tyamıyordum [çfhkpsşt]mak
SFX ђ mak tyamıyordun [çfhkpsşt]mak
SFX ђ mak tyamıyordunuz [çfhkpsşt]mak
SFX ђ mak tyamıyordur [çfhkpsşt]mak
SFX ђ mak tyamıyorken [çfhkpsşt]mak
SFX ђ mak tyamıyorlar/Ў [çfhkpsşt]mak
SFX ђ mak tyamıyorlardı [çfhkpsşt]mak
SFX ђ mak tyamıyorlardır [çfhkpsşt]mak
SFX ђ mak tyamıyorlarmış [çfhkpsşt]mak
SFX ђ mak tyamıyorlarsa [çfhkpsşt]mak
SFX ђ mak tyamıyormuş [çfhkpsşt]mak
SFX ђ mak tyamıyormuşlar/Ў [çfhkpsşt]mak
SFX ђ mak tyamıyormuşsun [çfhkpsşt]mak
SFX ђ mak tyamıyormuşsunuz [çfhkpsşt]mak
SFX ђ mak tyamıyormuşum [çfhkpsşt]mak
SFX ђ mak tyamıyormuşuz [çfhkpsşt]mak
SFX ђ mak tyamıyorsa [çfhkpsşt]mak
SFX ђ mak tyamıyorsak [çfhkpsşt]mak
SFX ђ mak tyamıyorsalar/Ў [çfhkpsşt]mak
SFX ђ mak tyamıyorsam [çfhkpsşt]mak
SFX ђ mak tyamıyorsan [çfhkpsşt]mak
SFX ђ mak tyamıyorsanız [çfhkpsşt]mak
SFX ђ mak tyamıyorsun [çfhkpsşt]mak
SFX ђ mak tyamıyorsundur [çfhkpsşt]mak
SFX ђ mak tyamıyorsunuz [çfhkpsşt]mak
SFX ђ mak tyamıyorsunuzdur [çfhkpsşt]mak
SFX ђ mak tyamıyorum [çfhkpsşt]mak
SFX ђ mak tyamıyorumdur [çfhkpsşt]mak
SFX ђ mak tyamıyoruz [çfhkpsşt]mak
SFX ђ mak tyamıyoruzdur [çfhkpsşt]mak
SFX ђ mak tyarakçasına [çfhkpsşt]mak
SFX ђ mak tyasın [çfhkpsşt]mak
SFX ђ mak tyasınız [çfhkpsşt]mak
SFX ђ mak tyayım [çfhkpsşt]mak
SFX ђ mak tysalardı [çfhkpsşt]mak
SFX ђ mak tı [çfhkpsşt]mak
SFX ђ mak tıcı [çfhkpsşt]mak
SFX ђ mak tıcı/ІѣѼХщѪѨчирадклЎ [çfhkpsşt]mak
SFX ђ mak tık [çfhkpsşt]mak
SFX ђ mak tık/ХщСчиЎ [çfhkpsşt]mak
SFX ђ mak tığ/ЀѡЩрадклЎ [çfhkpsşt]mak
SFX ђ mak tıkça [çfhkpsşt]mak
SFX ђ mak tıl [çfhkpsşt]mak
SFX ђ mak tıla [çfhkpsşt]mak
SFX ђ mak tılabildi [çfhkpsşt]mak
SFX ђ mak tılabildik [çfhkpsşt]mak
SFX ђ mak tılabildik/ЦъТшйѧ [çfhkpsşt]mak
SFX ђ mak tılabildiğ/ЂѢЫтвжнфЎ [çfhkpsşt]mak
SFX ђ mak tılabildikçe [çfhkpsşt]mak
SFX ђ mak tılabildiler/Ў [çfhkpsşt]mak
SFX ђ mak tılabildim [çfhkpsşt]mak
SFX ђ mak tılabildin [çfhkpsşt]mak
SFX ђ mak tılabildiniz [çfhkpsşt]mak
SFX ђ mak tılabilebilirlik [çfhkpsşt]mak
SFX ђ mak tılabilebilirlik/ЦъТшйѧ [çfhkpsşt]mak
SFX ђ mak tılabilebilirliğ/ЂѢЫтвжнфЎ [çfhkpsşt]mak
SFX ђ mak tılabilecakken [çfhkpsşt]mak
SFX ђ mak tılabilecek [çfhkpsşt]mak
SFX ђ mak tılabilecek/ЦъТшйѧ [çfhkpsşt]mak
